臺灣高等法院臺中分院民事裁定　　　　　 96年度抗字第514號
抗　告　人　乙○○
相　對　人　甲○○
上列抗告人因與相對人間聲請確定訴訟費用額事件，對於中華民
國96年 7月26日台灣台中地方法院96年度聲字第1302號裁定，提
起抗告，本院裁定如下：
    主  文
抗告駁回。
抗告訴訟費用由抗告人負擔。
    理  由
一、相對人與抗告人間請求損害賠償事件，前經本院95年度上更
    （一）字第42號判決，第一、二審及發回前第三審訴訟費用
    由抗告人負擔10分之9，相對人乃依民事訴訟法第91條第1項
    之規定聲請確定訴訟費用額，經原審法院就相對人所支出之
    第一審裁判費新台幣（下同） 22,001元及送達郵資316元，
    第二審裁判費31,200元及證人日旅費 536元，第三審裁判費
    31,200元及律師酬金35,000元，裁定確定抗告人應賠償相對
    人之訴訟費用額為108,228元（22,001＋316＋31,200＋ 536
    ＋31,200＋35,000＝120,253，120,2530.9＝108,228）。
    抗告人聲明不服，其抗告意旨略以：抗告人於與相對人訴訟
    期間居無定所，未收到本院95年度上更（一）字第42號判決
    書云云。
二、按法院未於訴訟費用之裁判確定其費用額者，第一審受訴法
    院於該裁判有執行力後，應依聲請以裁定確定之，民事訴訟
    法第91條第 1項定有明文。依此規定，法院以裁定確定訴訟
    費用額，須於訴訟費用之裁判有執行力後，始得為之，訴訟
    費用之裁判為終局判決時，必須該判決確定或為假執行之宣
    告，至假執行之宣告須債權人提供擔保者，依強制執行法第
    4條第1項第2款、第2項之規定，強制執行依假執行裁判之執
    行名義為之，執行名義須債權人提供擔保者，於供擔保後，
    始得開始強制執行，應認有假執行宣告之終局判決即有執行
    力，惟須債權人供擔保後，始得開始強制執行，而確定訴訟
    費用額僅就訴訟費用之裁判確定其費用額，此與訴訟費用之
    裁判能否開始強制執行無關，且法院於訴訟費用之裁判原可
    確定其費用額，該訴訟費用之裁判即未必可聲請強制執行，
    則因法院未於訴訟費用之裁判確定其費用額，第一審受訴法
    院以裁定確定之，自不必以訴訟費用之裁判得聲請強制執行
    為必要，故民事訴訟法第91條第 1項所謂裁判有執行力，即
    應包括經宣告假執行之裁判在內，與宣告假執行之裁判曾否
    供擔保無關。本院95年度上更（一）字第42號判決已宣告該
    判決所命抗告人給付部分，於相對人以60萬元為擔保後得假
    執行，顯見本院95年度上更（一）字第42號判決已有執行力
    ，則相對人聲請確定本院95年度上更（一）字第42號判決之
    訴訟費用額，自不以該判決已確定，及相對人提供60萬元之
    擔保為必要，原審法院依相對人之聲請裁定確定訴訟費用額
    ，即無不合。
三、抗告人並未居住台中市○○區○○路3段323巷 7號（抗告人
    原住之台中市○○區○○路3段323巷 7號業因火災燒燬，抗
    告人於相對人提起損害賠償事件之訴訟時係居住在台中縣大
    里市○○路18之3號，現則搬至台中市○○區○○路2段 378
    號2樓之2居住），台中市○○區○○路3段323巷 7號並非抗
    告人之送達處所，本院向台中市○○區○○路3段323巷 7號
    送達抗告人之本院95年度上更（一）字第42號判決書，而寄
    存送達在台中市警察局第五分局四平派出所，該送達並不合
    法，不生效力，本院95年度上更（一）字第42號判決仍未確
    定，本院所核發之確定證明書應無效。抗告人所稱其未收到
    本院95年度上更（一）字第42號判決書固堪採信，但並不影
    響本件訴訟費用額之確定，抗告人指摘原裁定不當，求予廢
    棄，為無理由，應予駁回。至抗告人未收到本院95年上更（
    一）字第42號判決書，應由本院另向台中市○○區○○路 2
    段378號2樓之 2送達，再起算該判決之上訴期間，併予敘明
    。
四、依民事訴訟法第495條之1、第449條第1項、第95條、第78條
    ，裁定如主文。
中　　華　　民　　國　　96　　年　　10　　月　　31　　日
                  民事第四庭    審判長法　官  黃斐君
                                      法　官  黃永祥
                                      法　官  陳蘇宗
以上正本係照原本作成。
抗告人得再抗告。
再為抗告應以適用法規顯有錯誤為理由，並經本院之許可，該許
可以原裁定所涉及之法律見解具有原則上之重要性者為限。
如提起再抗告者應於裁定送達後10日內向本院提出抗告理由狀（
須按照他造人數附具繕本）並繳納抗告裁判費新臺幣1,000元，
同時委任律師或具有律師資格之關係人為代理人。
                                      書記官  林振甫
中　　華　　民　　國　　96　　年　　11　　月　　1 　　日
                                                      Ｍ
